【裁判字號】    91,交聲,482
【裁判日期】    920428
【裁判案由】    聲明異議
【裁判全文】
臺灣臺南地方法院交通事件裁定                    九十一年度交聲字第四八二號
    移送機關  交通部公路總局嘉義區監理所臺南監理站
    受處分人  甲○○
    即異議人
右列受處分人因違反道路交通管理處罰條例案件，對於交通部公路總局嘉義區監理所
台南監理站民國九十一年十一月二十六日所為之裁決處分（處分案號：南監五字第裁
七四—Ｚ00000000號）聲明異議，本院裁定如左：
    主  文
異議駁回。
    理  由
一、聲明異議意旨如附件聲明異議狀所載。
二、汽車駕駛人，有使用註銷之駕駛執照駕駛小型車或機器腳踏車之情形者，處新臺
    幣六千元以上一萬二千元以下罰鍰，並當場禁止其駕駛及扣留其車輛牌照，道路
    交通管理處罰條例第二十一條第六款定有明文。
三、經查：
    （一）本件受處分人即異議人甲○○駕駛江張麗英所有之車牌號碼ＵＨ－九二五
          三號自用小客車，於民國九十一年十一月二十三日下午一時八分許，行經
          國道三號高速公路三百七十二公里北向處時，因使用註銷之駕駛執照，經
          內政部警政署國道公路警察局第八警察隊田寮分隊執勤警員攔停開單舉發
          等情，有內政部警政署國道公路警察局公警局交字第Ｚ00000000
          號舉發違反道路交通管理事件通知書乙份在卷可參，異議人亦於聲明異議
          狀自承於上開時、地駕車行經該處，並簽名於前開通知書收受通知欄。
    （二）次按職業汽車駕駛人之駕駛執照，應自發照之日起，每滿三年審驗一次，
          並於審驗日期前後一個月內向公路監理機關申請審驗，經審驗不合格者，
          扣繳其駕駛執照，俟審驗合格後發還之；職業汽車駕駛人，不依規定期限
          ，參加駕駛執照審驗者，處一百元以上二百元以下罰鍰；逾期一年以上者
          ，逕行註銷其駕駛執照，道路交通安全規則第五十四條及道路交通管理處
          罰條例第二十六條分別定有明文。查本件異議人即受處分人甲○○於上開
          時、地駕車所使用之職業小客車駕駛執照，自民國八十六年三月四日發照
          ，因逾審驗日期即民國八十九年八月三日，而未依規定參加駕駛執照審驗
          逾期一年以上，業經交通部公路總局嘉義區監理所台南監理站自九十年九
          月三日裁決逕行註銷駕駛執照乙節，有交通部公路局嘉義區監理所台南監
          理站南監逾駕註字第七四ｄ－00000000000號汽車駕駛執照註
          銷處分書及異議人汽車駕駛執照基本資料明細乙紙在卷可憑，是異議人於
          上開時、地駕車之際，所使用之駕駛執照業經監理機關註銷一情，應可認
          定，異議人辯稱有駕駛執照、查無資料云云，顯係卸詞，不足採信。
    （三）綜上所述，本件異議人即受處分人甲○○，於右述時、地有使用註銷之駕
          駛執照在道路上行駛之事實，既堪認定，則移送機關即交通部公路總局嘉
          義區監理所台南監理站，據此並引用前開道路交通管理處罰條例第二十一
          條之一第一項第六款規定，裁處異議人罰鍰新臺幣九仟元整，並扣繳其駕
          駛執照，於法尚無不當。本件異議經核並無理由，應予以駁回。
四、據上論斷，應依道路交通案件處理辦法第十九條，裁定如主文。
中      華      民      國      九十二      年      四      月  二十八  日
                              臺灣臺南地方法院交通法庭
                                      法  官  洪  士  傑
右正本證明與原本無異
如不服本裁定應於送達後五日內向本院提出抗告狀
                                      書記官  孫  鈴  堯
中      華      民      國      九十二      年      四      月   三十   日


司法院資訊處製作；財團法人民間司法改革基金會備份。
